【裁判字號】    99,易緝,85
【裁判日期】    990816
【裁判案由】    電子遊戲場業管理條例
【裁判全文】
臺灣高雄地方法院刑事判決              99年度易緝字第85號
公  訴  人  臺灣高雄地方法院檢察署檢察官
被      告  甲○○
上列被告因電子遊戲場業管理條例案件，經檢察官提起公訴（98
年度偵字第15890 、18244 號），被告於本院準備程序為有罪之
陳述，經裁定依簡式審判程序審理，判決如下：
    主  文
甲○○共同犯電子遊戲場業管理條例第二十二條之非法營業罪，
處有期徒刑參月，如易科罰金，以新臺幣壹仟元折算壹日。扣案
如附表所示之物，均沒收。
    事  實
一、甲○○係址設高雄縣鳳山市○○路116 號「富而樂超商」之
    負責人，其明知經營電子遊戲場業，須依電子遊戲場業管理
    條例相關規定，向主管機關申請辦理營利事業登記，未經主
    管機關許可，不得擅自經營電子遊戲場業，竟自民國98年4
    月15日起，在上址超商內未經許可擺設其所有、如附表編號
    1 、2 所示電子遊戲機具，並雇用與其同有非法經營電子遊
    戲場業犯意聯絡之劉千華（業經本院98年度易字第1439號判
    決處拘役20日、如易科罰金以新臺幣《下同》1000元折算1
    日、緩刑2 年確定）擔任超商店員，負責看顧店面、開啟前
    揭機臺畫面供客人把玩及兌換代幣，而共同違規經營電子遊
    戲場業。嗣於同年月21日下午1 時30分許，適有顧客鄭聰吉
    在店內把玩前開遊戲機臺時為警查獲，並當場扣得甲○○所
    有、如附表所示之物。
二、案經高雄縣政府警察局鳳山分局報告臺灣高雄地方法院檢察
    署檢察官偵查起訴。
    理  由
一、程序部分：
    本件被告甲○○所犯為死刑、無期徒刑或最輕本刑為3 年以
    上有期徒刑以外之罪，其就被訴事實為有罪之陳述，經法官
    告知簡式審判程序之旨，並聽取公訴人及被告之意見後，依
    刑事訴訟法第273 條之1 第1 項規定，裁定進行簡式審判程
    序。
二、認定犯罪事實所憑之證據及理由：
    上開犯罪事實，業據被告甲○○於本院審理時坦承不諱，其
    擺設如附表所示機臺，並聘僱共犯劉千華看顧店面、開啟遊
    戲機臺及兌換代幣，及共犯劉千華98年4 月21日有為顧客鄭
    聰吉開啟遊戲機台，待警方查獲時即切斷機具電源各情，亦
    經證人劉千華、顧客鄭聰吉警詢時證述在卷，並有高雄縣政
    府警察局鳳山分局98年4 月21日檢查紀錄表、搜索扣押筆錄
    、扣押物品目錄表、現場查獲照片等件附卷可稽（分別見警
    卷第5 頁～第9 頁、第11 頁 ～第14頁、第20頁～第21頁）
    ，足認被告上開自白核與事實相符，是本件事證明確，被告
    上開犯行，堪予認定。
三、論罪科刑：
  (一)核被告甲○○所為，係犯電子遊戲場業管理條例第22條之非
    法營業罪。其與共犯劉千華就上開犯行間，有犯意聯絡及行
    為分擔，應論以共同正犯。又刑事法若干犯罪行為態樣，本
    質上原具有反覆、延續實行之特徵，立法時既予特別歸類，
    定為犯罪構成要件之行為要素，則行為人基於單一之行為決
    意，在密切接近之一定時、地持續實行之複次行為，倘依社
    會通念，在客觀上認為符合一個反覆、延續性之行為觀念者
    ，於刑法評價上，即應僅成立一罪，學理上所稱「集合犯」
    之職業性、營業性或收集性等具有重複特質之犯罪均屬之（
    最高法院95年度臺上字第1079號判決意旨參照）。電子遊戲
    場業管理條例第15條、第22條規定之犯罪構成要件為未依該
    條例規定辦理營利事業登記，而經營電子遊戲場業，其構成
    要件行為本質上即具有在同一營業場所持續營業之反覆性與
    延續性，是被告自98年4 月15日起至同年月21日止，在同一
    場所反覆非法經營電子遊戲場業犯行，均係基於單一犯意，
    於密切接近之時間，在同一地點，持續實行之多次犯罪行為
    ，應依集合犯論以一罪。爰審酌被告擅自經營電子遊戲場業
    ，害及主管機關對於電子遊戲場業之有效管理，所為實屬不
    該，惟念及其犯後坦承犯行，又其經營之電子遊戲機臺數量
    僅2 台、經營期間約6 日，犯罪情節非重等一切情狀，量處
    如主文所示之刑，並參酌其教育程度、家庭經濟狀況（此參
    見警卷調查筆錄受詢問人欄即明），諭知以1000 元 折算1
    日之易科罰金折算標準。
  (二)扣案如附表所示之物，均為被告所有、供犯本案所用之物，
    有高雄縣政府警察局鳳山分局檢查紀錄表1 份附卷可參（見
    警卷第10頁），爰依刑法第38條第1 項第2 款、第3 項規定
    宣告沒收之。
據上論斷，應依刑事訴訟法第273 條之1 第1 項、第299 條第1
項前段，電子遊戲場業管理條例第22條，刑法第11條前段、第28
條、第41條第1 項前段、第38條第1 項第2 款、第3 項，判決如
主文。
本案經檢察官李英霆到庭執行職務。
中    華    民    國    99    年    8     月    16    日
                  刑事第十八庭  法  官  王  琁
上正本證明與原本無異。
如不服本判決應於收受送達後10日內向本院提出上訴書狀，並應
敘述具體理由；如未敘述上訴理由者，應於上訴期間屆滿後20日
內向本院補提理由書（均須按他造當事人之人數附繕本）「切勿
逕送上級法院」。
中    華    民    國    99    年    8     月    17    日
                                書記官  林修弘
┌────────────────────────────────────┐
│附表                                                                    │
├──┬──────────┬─────┬────────────────┤
│編號│名稱                │數量      │備註                            │
├──┼──────────┼─────┼────────────────┤
│1.  │大舞臺遊戲機臺      │壹臺      │含IC板壹塊                      │
├──┼──────────┼─────┼────────────────┤
│2.  │賽馬遊戲機臺        │壹臺      │含IC板參塊                      │
├──┼──────────┼─────┼────────────────┤
│3.  │代幣                │參佰枚    │其中貳佰肆拾枚分自上開扣案機臺內│
│    │                    │          │扣得，另陸拾枚係客人鄭聰吉兌換未│
│    │                    │          │及把玩，而由鄭聰吉持有中。      │
└──┴──────────┴─────┴────────────────┘
◎附錄本案所犯法條：
《電子遊戲場業管理條例第15條》
未依本條例規定辦理營利事業登記者，不得經營電子遊戲場業。
《電子遊戲場業管理條例第22條》
違反（本法）第15條規定者，處行為人1 年以下有期徒刑、拘役
或科或併科新臺幣50萬元以上250 萬元以下罰金。

司法院資訊處製作；財團法人民間司法改革基金會備份。
